【裁判字號】    95,裁,733
【裁判日期】    950413
【裁判案由】    勞保
【裁判全文】
最  高  行  政  法  院  裁  定
                                     95年度裁字第00733號
上  訴  人  甲○○
被 上訴 人  勞工保險局
代  表  人  乙  ○
上列當事人間因勞保事件，上訴人不服中華民國93年11月18日臺
北高等行政法院93年度訴字第2024號判決，提起上訴。本院裁定
如下：
    主  文
上訴駁回。
上訴審訴訟費用由上訴人負擔。
    理  由
一、按對於高等行政法院判決之上訴，非以其違背法令為理由，
    不得為之，行政訴訟法第242條定有明文。同法第243條第1
    項規定，判決不適用法規或適用不當者，為違背法令；而判
    決有第243條第2項所列各款情形之一者，其判決當然違背法
    令。又提起上訴，應以上訴狀表明上訴理由並應添具關於上
    訴理由之必要證據，復為同法第244條第1項第4款及第2項所
    明定。準此，當事人提起上訴，如以原審判決有行政訴訟法
    第243條第1項不適用法規或適用不當為理由時，其上訴狀應
    有具體之指摘，並揭示該法規之條項或其內容；如以原審判
    決有第243條第2項所列各款情形之當然違背法令為理由時，
    其上訴狀應揭示合於該款之事實。如上訴狀未依此項方法表
    明，或其所表明者，顯與上開法條規定之情形不相合時，即
    難認為已對原審判決之違背法令有具體之指摘，其上訴自難
    認為合法。
二、本件上訴人以其離職退保後罹患塵肺症致殘，於民國92年10
    月23日檢送馬偕紀念醫院同年月20日出具之勞工保險殘廢診
    斷書及勞工保險塵肺症診斷書，向被上訴人申請職業病殘廢
    給付。案經被上訴人審查並函復上訴人，以被上訴人之資料
    庫並無上訴人任何投保紀錄，其既未參加勞工保險，所請殘
    廢給付不予給付等語。上訴人不服，向勞工保險監理委員會
    申請審議，經該會審議駁回。上訴人不服，循序提起行政訴
    訟，經原審判決駁回。
三、上訴意旨略以：上訴人於50年在瑞芳瑞祥煤礦工作，投保為
    採礦工，於53年轉入汐止臺灣肥料股份有限公司（下稱臺肥
    公司）木楠煤礦工作，直至上訴人年老無法工作，於68年3
    月退休，並領有退休金，目前仍居住在木楠煤礦工寮達40多
    年，並遭臺肥公司向臺灣士林地方法院訴請上訴人交還工寮
    ，有民事判決可參。且57年上訴人曾因腿傷在臺北榮民總醫
    院住院，亦曾在資生堂醫院住院長達一年，被上訴人也有核
    付上訴人保險給付，足證上訴人確有投保勞工保險云云。
四、經核原審判決對上訴人罹患塵肺症致殘，非屬保險有效期間
    所發生之事故，不符勞工保險條例第19條第1項規定，依法
    不得給予殘廢給付。上訴人所提臺灣士林地方法院92年度訴
    字第437號民事判決，係針對拆屋還地事件所為，至多僅能
    證明上訴人居住之事實，無法以之作為上訴人投保勞工保險
    之證明，上訴人無任何投保紀錄，其既未參加勞工保險，所
    請殘廢給付不予給付等情，業已說明明確，上訴理由無非對
    原審認定事實及證據取捨之職權行使，指摘其為不當，難認
    為對該部分高等行政法院判決之如何違背法令已有具體之指
    摘，依首揭說明，其上訴為不合法，應予駁回。
五、依行政訴訟法第249條第1項前段、第104條、民事訴訟法第9
    5條、第78條，裁定如主文。
中    華    民    國    95    年    4     月    13    日
                  第三庭審判長法  官  趙  永  康
                              法  官  鄭  淑  貞
                              法  官  侯  東  昇
                              法  官  黃  淑  玲
                              法  官  林  文  舟
以  上  正  本  證  明  與  原  本  無  異
中    華    民    國    95    年    4     月    13    日
                              書記官  莊  俊  亨


司法院資訊處製作；財團法人民間司法改革基金會備份。
